【裁判字號】    98,簡,816
【裁判日期】    990203
【裁判案由】    農保
【裁判全文】
臺北高等行政法院裁定
                                       98年度簡字第816號
原      告  甲○○
被      告  勞工保險局
代  表  人  乙○○（總經理）
上列當事人間農保事件，原告不服內政部中華民國98年10月28
日台內訴字第0980175886號訴願決定，提起行政訴訟，本院裁定
如下：
    主  文
原告之訴駁回。
訴訟費用由原告負擔。
    理  由
一、按訴願之提起，應自行政處分達到或公告期滿之次日起30日
    內為之。提起訴願逾法定期間者，應為不受理之訴願決定。
    參照訴願法第14條第1 項、第77條第2 款之規定甚明。訴願
    逾期即未經合法之訴願程序，進而提起課予義務訴訟，不備
    起訴要件，為不合法，又不能補正，應依行政訴訟法第107
    條第1 項第10款裁定駁回之。依同法第236 條規定，簡易程
    序適用上開通常程序之規定。
二、本件原告因農保事件，不服被告拒絕殘廢給付新台幣（下同
    ）54,400元之處分（逾此部分非爭訟標的，不予贅述），申
    請爭議審議，經農民健康保險監理委員會98年7 月10日農監
    審字第13900 號審議審定駁回，提起訴願，經內政部98年10
    月28日台內訴字第0980175886號訴願決定不受理，遂提起行
    政訴訟，請求被告補核發54,400元。核係課予義務訴訟。查
    爭議審議之審定書係於98年7 月16日送達於原告，此有送達
    證書附原處分卷可稽。計其提起訴願之期間，應自98年7 月
    17日起算。原告住居受理訴願機關所在地台北市，無須扣除
    在途期間，原至98年8 月15日屆滿，該日適逢星期六休假日
    ，次日為星期日，以再次日（17日）代之。原告遲至98年8
    月24日始提起訴願，此有訴願書上收文日期可考，已逾訴願
    法定不變期間，訴願決定不予受理，自無不合。原告復提起
    課予義務訴訟，參照前述規定與說明，並非合法，應予駁回
    。原告起訴主張其住院治病，於98年7 月25日出院得悉寄存
    送達，30日內提起訴願，並未逾期等語。嗣後補充理由，又
    主張寄存送達處所非原告實際處所等語。然查原告申請保險
    給付，列臺北市○○○路○ 段106 巷3 弄59號3 樓為其住址
    ，申請爭議審議，亦列同址為通訊處。則臺北市○○○路○
    段106 巷3 弄59號3 樓縱非原告之住居所，亦為其指定之送
    達處所，爭議審議之審定書交由郵政機關對該址為送達，並
    無不合。郵務人員送達時，於應受送達處所未獲會晤應受送
    達人本人，又無受領文書之同居人或受僱人，乃將之寄存當
    地郵局，並作送達通知書2 份，1 份黏貼於應受送達處所門
    首，另1 份置於應受送達人之信箱。有送達證書之記載可證
    ，核與行政程序法第74條規定相符，自應於98年7 月16日寄
    存送達之時即生送達之效力。原告於98年7 月25日出醫院即
    知寄存送達之情形，尤見寄存送達無誤。原告上開主張不能
    推翻寄存送達之效力，不影響本件判斷。附予說明。本件爭
    訟之罰鍰金額不逾20萬元，依簡易程序終結之。附予說明。
三、依行政訴訟法第236 條、第107 條第1 項第10款、第104 條
    、民事訴訟法第95條、第78條，裁定如主文。
中    華    民    國    99    年    2     月    3     日
      台北高等行政法院第八庭
             台北高等行政法院第八庭
                             法  官  蔡進田
上為正本係照原本作成。
本件以訴訟事件所涉及之法律見解具有原則性者為限，始得於本
裁定送達後10日內向本院提出抗告狀（須按他造人數附繕本），
並經最高行政法院許可後方得抗告。
中    華    民    國    99    年    2    月    2    日
                              書記官  黃倩鈺


司法院資訊處製作；財團法人民間司法改革基金會備份。
